最　高　行　政　法　院　裁　定
                                     100年度裁字第1146號
上  訴  人　楊愛惠
被 上訴 人　勞工保險局
代　表　人　陳益民
上列當事人間勞保事件，上訴人對於中華民國100年3月4日臺北
高等行政法院99年度簡字第134號判決，提起上訴，本院裁定如
下：
　　主  文
上訴駁回。
上訴審訴訟費用由上訴人負擔。
　　理  由
一、按對於適用簡易程序之裁判提起上訴，須經本院許可，且該
    許可以訴訟事件所涉及之法律見解具有原則性者為限，行政
    訴訟法第235條定有明文。所謂法律見解具有原則性者，係
    指該事件涉及之法律問題意義重大，而有加以闡釋必要之情
    形而言，非以其對於該訴訟當事人之勝敗有無決定性之影響
    為斷。例如原裁判所適用之行政命令是否牴觸法律之判斷，
    或高等行政法院就同類事件所表示之法律見解存在歧異，或
    與本院向來之見解互相牴觸，有由本院確認或統一法律上意
    見之必要等情形屬之。
二、上訴人前以遠雄建設事業股份有限公司高雄分公司（下稱遠
    雄公司）為投保單位，參加勞工保險為被保險人，因遭裁員
    於民國（下同）98年3月31日自該公司離職退保，旋於98年4
    月1日以個人為單位檢據申請被裁減資遣被保險人續保，經
    被上訴人核定自98年4月2日起承保，並以98年5月4日保承職
    字第09860229140號函知在案。嗣上訴人以其父楊順興於98
    年4月1日死亡，於同年月13日檢據申請家屬死亡給付，案經
    審查以所請非其保險效力期間之事故，乃依勞工保險條例第
    19條規定，以98年5月1日保給簡字第052032178號書函核定
    （下稱原處分(一)）不予給付。上訴人復申請更改其續保之承
    保日期為98年4月1日，經被上訴人依「被裁減資遣被保險人
    繼續參加勞工保險及保險給付辦法」第3條規定，以98年6月
    12日保承職字第09810212210號函（下稱原處分(二)）否准之
    。上訴人俱表不服，向勞工保險監理委員會申請審議，經該
    會以98年9月15日98保監審字第3016號審定書審定申請審議
    駁回後，提起訴願，經遭駁回後，提起行政訴訟。經原審駁
    回後，遂提起本件上訴。
三、本件上訴人對於高等行政法院適用簡易程序所為之判決，提
    起上訴，係以：行政院勞工委員會制定被裁減資遣被保險人
    繼續參加勞工保險及保險給付辦法第3條第2項規定，保險效
    力自續保申請書送達保險人或郵寄之翌日起算不公，保險效
    力因相差一日之別，導致保險效力中斷，違背保障勞工之立
    法意旨。勞工保險條例第9條之1規定目的係在保障被裁減資
    遣員工，卻因上開規定導致保險效力中斷，勞工若因當日發
    生事故死亡，則家屬生活將面臨嚴重困境等語，為其論據。
    惟核其所陳上述理由，無非係以依勞工保險條例第9條之1第
    2項訂定之被裁減資遣被保險人繼續參加勞工保險及保險給
    付辦法第3條第2項規定保險效力自續保申請書送達保險人或
    郵寄之翌日起算為不公，以致無法領取其父之死亡給付，並
    予修正等語，惟此項爭執尚非就高等行政法院各庭間就同類
    事件所表示之法律見解存在歧異，須由本院統一法律上意見
    ，或該訴訟事件所涉法律問題意義重大，而有由本院加以闡
    釋必要之問題。核無所涉及之法律見解，具有原則性之重要
    ，而有加以闡釋之必要情形，依首開規定及說明，其上訴不
    應許可，應予駁回。
四、據上論結，本件上訴為不合法。依行政訴訟法第249條第1項
    前段、第104條、民事訴訟法第95條、第78條，裁定如主文
    。
中　　華　　民　　國　　100　 年　　5　　 月　　5　　 日
                    最高行政法院第六庭
                        審判長法官　黃　合　文
                              法官　鄭　忠　仁
                              法官　劉　介　中
                              法官　帥　嘉　寶
                              法官　陳　鴻　斌

以  上  正  本  證  明  與  原  本  無  異
中　　華　　民　　國　　100　 年　　5　　 月　　5　　 日
　　　　　　　　　　　　　　　書記官　王　史　民